【裁判字號】    96,訴,1580
【裁判日期】    970331
【裁判案由】    返還買賣價金
【裁判全文】
臺灣板橋地方法院民事判決              96年度訴字第1580號
原      告  GHODOUSHI.
法定代理人  甲○○○○ GHO.
訴訟代理人  鄭文玲律師
複訴訟代理  陳靜育律師
人
被      告  棉保實業股份有限公司
法定代理人  乙○○
                        號3樓.
上列當事人間請求返還買賣價金事件，經本院於民國97年3 月28
日言詞辯論終結，判決如下：
    主  文
被告應給付原告美金伍萬肆仟貳佰伍拾玖元及自民國九十六年八
月九日起至清償日止，按週年利率百分之五計算之利息。
訴訟費用由被告負擔。
本判決得假執行。但被告以新台幣壹佰陸拾貳萬捌仟元為原告預
供擔保，得免為假執行。
    事實及理由
一、原告主張：
    (一)原告於民國95年11月27日向被告訂購布料乙批，其布料成
      分為65%POLY ，35%RAYON JERSEY ，訂約編號為JA061113
      ，總價金為美金42,600元，此有訂購單乙份可考，而原告
      於2006年12月10日以電匯方式匯款訂金美金8,500 元予被
      告，此有銀行匯款單可考，被告於是將上開訂購布料裝船
      運至美國，於96年1 月3 日抵達，而其裝船出口文件及發
      票上仍表明布料成份為65%POLY ，35%RAYON JERSEY ，原
      告不疑有他，於96年1 月12日將尾款美金43,759元匯給被
      告，豈料，原告收到貨物後，卻發現包裝箱內所有衣料標
      示成份皆為100%SPUN POLY ，原告始發覺受騙上當，故多
      次以電話或電子郵件聯絡被告出面解決，但被告置之不理
      ，後原告於96年5 月2 日委請律師函告被告，撤銷及解除
      雙方之買賣合約，並請求返還價金美金52,259元，被告於
      96年5 月4 日以電子郵件方式回覆同意給付美金8,000 元
      ，但被告至今仍未給付，故原告得依民法第92條受詐欺撤
      銷本件買賣契約，另被告之給付亦不符債之本旨，有不完
      全給付之情事，依給付遲延之規定主張解除契約，並依民
      法第179 條不當得利請求返還價金美金52,259元。
    (二)次查，原告之前亦向被告訂購布料乙批，統一編號#325-
      10，包裝號碼為PO#30439，因其中布料有瑕疵，故向被告
      請求損害賠償美金2,158 元，而此損害賠償金，被告亦以
      電子郵件回覆同意賠償給付美金2,000 元，但迄今被告亦
      不理會，故原告得依被告同意賠償之約定、物之瑕疵擔保
      之規定向被告請求給付。
    並聲明：(一)被告應給付原告美金54,259元及自起訴狀繕本送
    達之翌日起按年息百分之五計算之利息。(二)原告願供擔保以
    代釋明，請准宣告假執行。
二、按當事人於言詞辯論時為訴訟標的之捨棄或認諾者，應本於
    其捨棄或認諾為該當事人敗訴之判決，民事訴訟法第384 條
    定有明文。查被告於本院97年3 月28日言詞辯論期日對原告
    之請求認諾，揆諸前開法條規定，自應為被告敗訴之判決。
三、假執行之宣告：又按，本於被告認諾之判決，法院應依職權
    宣告假執行，為民事訴訟法第389 條第1 項第1 款所明定。
    查被告既已對原告之請求為認諾，揆諸前揭法條規定，此部
    分本院自應依職權宣告假執行。並依被告之聲請，為供擔保
    免為假執行之宣告。
四、結論：本件原告之訴為有理由，依民事訴訟法第78條、第
    389 條第1 項第1 款、第392條第2項，判決如主文。
中    華    民    國    97    年    3     月    31    日
                  民事第二庭    法  官  陳麗玲
以上正本係照原本作成
如對本判決上訴，須於判決送達後20日內向本院提出上訴狀
中    華    民    國    97    年    3     月    31    日
                            書記官  陳玉心


司法院資訊處製作；財團法人民間司法改革基金會備份。
